【裁判字號】    89,易,2775
【裁判日期】    900314
【裁判案由】    詐欺
【裁判全文】
臺灣臺南地方法院刑事判決              八十九年度易字第二七七五號
    公  訴  人  臺灣臺南地方法院檢察署檢察官
    被      告  甲○○○
右列被告因詐欺案件，經檢察官提起公訴 (八十九年度偵字第三八九八號)
，本院判決如左：
    主  文
甲○○○連續意圖為自己不法之所有，以詐術使人將本人之物交付，處有期徒刑陸月
，如易科罰金，以佰元折算壹日。
    事  實
一、甲○○○係儀翔鐵鍊有限公司（以下簡稱儀翔公司）負責人，意圖為自己不法之
    所有，基於詐欺之概括犯意，明知自己無償債能力，竟連續於民國（下同）八十
    八年五月至七月間，以調現週轉為由，施用詐術向乙○○詐借新台幣（下同）七
    十八萬七千零二十六元，並分別交付以儀翔公司為發票人，華僑銀行仁德分行為
    付款人，票載發票日期分別為八十八年八月三十一日，面額八萬五千六百四十元
    及十九萬五千元之支票、票載發票日期為八十八年十月十五日，面額十九萬六千
    元，以及票載發票日期為八十八年十月三十一日，面額三十一萬零三百八十元之
    支票共計四紙，致乙○○陷於錯誤而如數交付前開款項。詎前開支票分別於屆期
    提示均遭拒絕付款，儀翔公司旋即於八十九年一月十五日辦妥解散登記，乙○○
    始知受騙。
二、案經乙○○訴請台灣台南地方法院檢察署檢察官偵查起訴。
    理  由
一、訊據被告甲○○○矢口否認有詐欺犯行，辯稱：前開支票並非向告訴人調現使用
    ，而是告訴人性喜賭博，是伊借給告訴人，另其所任儀翔公司董事業經塗銷等語
    。
二、然查前開詐欺事實，迭據告訴人乙○○於偵查及本院審理中指訴歷歷，且經證人
    范吳梅香於偵查中結證稱曾開車載乙○○攜帶現款前往被告甲○○○公司處等情
    ，而前開支票均未獲兌現，又有支票及退票理由單在卷可稽。再查儀翔公司旋即
    於八十九年一月十五日申請解散登記獲准，復有經濟部同月十七日經（八九）中
    字第八九三六五七三二號函影本附卷足憑，在在足證被告自始即有詐欺之意圖與
    施用詐術，所辯委係卸責之飾詞，殊不足採，犯行洵堪認定。
三、核被告所為，係犯刑法第三百三十九條第一項之詐欺取財罪，其先後多次犯行，
    時間緊接，犯罪構成要件相同，顯係基於概括犯意反覆為之，為連續犯，依法以
    一罪論並加重其刑。爰審酌其犯罪之一切情狀，量處如主文所示之刑。查上揭之
    罪，最重本刑為五年以下有期徒刑，被告行為後刑法第四十一條經修正並經總統
    於九十年一月十日公布施行，上開之罪係在刑法該修正條文得以易科罰金之列，
    應依刑法第二條第一項前段之規定，適用修正後刑法第四十一條第一項前段，而
    諭知有期徒刑易科罰金之折算標準。
四、公訴意旨另以：甲○○○另於八十八年六月至七月間，委託乙○○代為加工鐵鍊
    鍍鋅工作，並交付由王文川所簽發，票載發票日為八十八年十一月三十日，付款
    人大安銀行台南分行，面額三萬三千六百元之支票用以支付，該張支票亦未獲付
    款，認甲○○○此部份行為，亦犯有詐欺罪嫌。訊據被告甲○○○矢口否認有此
    部分犯行，而依告訴人指訴之事實，該張支票係用以支付代工之報酬，惟發生債
    務不履行之原因甚多，縱此從事財產犯罪之積極證據，仍不得僅以其債務不履行
    之客觀事實，推定債務人原有詐欺取財或得利之犯意。經查並無其他佐證足資證
    明告訴人此部分指訴係屬實在，被告此部分犯行尚屬不能證明，惟公訴意係以此
    部分與上揭論罪科刑部分有連續犯之裁判上一罪關係，爰不另為無罪之諭知。
據上論斷，應依刑事訴訟法第二百九十九條第一項前段、刑法第五十六條、第三百三
十九條第一項、第二條第一項前段、第四十一條第一項前段、罰金罰鍰提高標準條例
第一條前段、第二條，判決如主文。
本案經檢察官盧駿道到庭執行職務。
中    華    民    國      九十        年      三       月     十四      日
                                  臺灣臺南地方法院刑事第三庭
                                          法  官  蘇  孫  波
右正本證明與原本無異。
如不服本判決，應於判決送達後十日內，向本院提出上訴狀。
                                          書記官  羅  宗  賢
中    華    民    國      九十        年      三       月     十四      日


司法院資訊處製作；財團法人民間司法改革基金會備份。
